臺灣彰化地方法院刑事判決                          九十一年度訴字第四四九號
    公  訴  人  臺灣彰化地方法院檢察署檢察官
    被      告  甲○○
右列被告因違反毒品危害防制條例案件，經檢察官提起公訴（九十一年度毒偵字第八
六七號、九十一年度毒偵緝字第一０四號）及併案移送審理（台灣雲林地方法院檢察
署九十一年度毒偵字第三一０號），本院判決如左：
    主  文
甲○○連續施用第一級毒品，處有期徒刑壹年，扣案之注射針筒壹支沒收，驗還之海
洛因貳包（其中壹包淨重０．一一公克，包裝重０．一二公克；另壹包淨重０．０三
公克，包裝重０．四八公克；）均沒收銷燬之；又施用第二級毒品，處有期徒刑肆月
。應執行有期徒刑壹年貳月，扣案之注射針筒壹支沒收，驗還之海洛因貳包（其中壹
包淨重０．一一公克，包裝重０．一二公克；另壹包淨重０．０三公克，包裝重０．
四八公克；）均沒收銷燬之。
    事  實
一、甲○○前因施用第一、二級毒品案件，經裁定送觀察、勒戒後，認無繼續施用毒
    品之傾向，由台灣彰化地方法院檢察署檢察官於民國（下同）九十年六月十三日
    ，以九十年度毒偵字第二三四九號、第二五七七號不起訴處分確定。竟仍不知悔
    改，復於不起訴處分後五年內，基於概括之犯意，自九十年十月間起，至九十一
    年三月二十三日止，連續在雲林縣莿桐鄉○○村○○路四號之六其住處，將第一
    級毒品海洛因或加入香煙中點火施用，或加水置入注射針筒中注射施用，約每日
    二至三次。又另行起意，於九十一年三月二十三日，在雲林縣林內鄉其朋友住處
    ，將第二級毒品安非他命置於玻璃管內點火燒烤施用一次。嗣於九十年十一月二
    十三日十七時三十分許，在彰化縣田中鎮○○里○○路○段五六六號前，為警查
    獲，並扣得其所有之海洛因一包（驗還淨重０．一一公克，包裝重０．一二公克
    ）。復於九十一年三月二十三日二十二時十五分許，因通緝經警於雲林縣莿桐鄉
    ○○村○○路一之十號逮捕，並扣得其所有之海洛因一包（驗還淨重０．０三公
    克，包裝重０．四八公克；）及供施用海洛因之注射針筒一支。經依本院九十一
    年度毒聲字第六四號裁定送台灣彰化看守所附設勒戒處所觀察、勒戒，並於同年
    月二十四日採其尿水送驗結果，有海洛因及安非他命陽性反應，嗣經觀察、勒戒
    後，認其有繼續施用毒品之傾向。
二、案經彰化縣警察局田中分局報請台灣彰化地方法院檢察署檢察官偵查起訴，及台
    灣雲林地方法院檢察署檢察官移送併案審理。
    理  由
一、右揭施用第一、二級毒品之事實，業據被告供承明白，並有注射針筒一支及白粉
    二包扣案足證。該二包白粉經送鑑定結果，確含有海洛因成分，有法務部調查局
    （90）陸（一）字第九０一九００四七號及九十一年四月十七日調科壹字第一六
    ０００一七二五號鑑定通知書二紙附偵訊卷可稽。且其先後二次所採尿水經送檢
    驗結果，均發現有嗎啡陽性反應，第二次尿水亦有安非他命陽性反應，有彰化縣
    衛生局煙毒尿液檢驗成績書及詮昕科技股份有限公司濫用藥物尿液檢驗報告各一
    紙在卷足憑。又被告前因施用第一、二級毒品案件，經裁定送觀察、勒戒後，認
    無繼續施用毒品之傾向，由台灣彰化地方法院檢察署檢察官於九十年六月十三日
    ，以九十年度毒偵字第二三四九號、第二五七七號不起訴處分確定，以及因本案
    經依本院九十一年度毒聲字第六四號裁定送台灣彰化看守所附設勒戒處所觀察、
    勒戒後，認有繼續施用毒品之傾向等情，亦有本院刑事裁定、不起訴處分書、有
    無繼續施用毒品傾向證明書及台灣彰化地方法院檢察署刑案查註紀錄表等件足據
    。罪證明確，被告犯行皆堪認定。
二、核被告所為，係犯毒品危害防制條例第十條第一項、二項之施用第一、二級毒品
    罪。其持有海洛因及安非他命之行為，分別為施用海洛因及安非他命之行為所吸
    收，均不另論罪。其先後多次施用海洛因之行為，時間緊接，犯罪構成要件相同
    ，顯係基於概括犯意為之，應依連續犯之規定，以一罪論，並加重其刑。公訴意
    旨雖未敘及被告於九十年十一月二十三日或其前三日內某日之前，以及之後至九
    十一年三月二十三日之間施用海洛因之犯行，然因此部分與公訴意旨敘及部分，
    有連續犯之裁判上一罪關係，本院自得併予審判。又被告所犯二罪，犯意各別，
    行為互異，應分論併罰。爰審酌被告之素行，及其犯罪之動機、目的、施用毒品
    之次數、所生危害並犯罪後之態度良好等一切情狀，所犯二罪各量處如主文所示
    之刑，並定其應執行之刑。扣案之注射針筒一支及驗還之海洛因二包（其中一包
    淨重０．一一公克，包裝重０．一二公克；另一包淨重０．０三公克，包裝重０
    ．四八公克；），被告供稱皆為其所有，注射針筒係供施用海洛因所用之物，應
    予宣告沒收，海洛因則屬第一級毒品，皆應併予宣告沒收銷燬之。至送驗用罄之
    海洛因，事實上已滅失，不予宣告沒收銷燬之，附此敘明。
據上論斷，應依刑事訴訟法第二百九十九條第一項前段，毒品危害防制條例第十條第
一項、二項、第十八條第一項前段，刑法第十一條前段、第五十六條、第三十八條第
一項第二款、第五十一條第五款，判決如主文。
中      華      民      國    九十一    年      五      月    三十一    日
                                臺灣彰化地方法院刑事第三庭
                                    法      官  廖國佑
右正本證明與原本無異。
如不服本判決，應於判決送達後十日內，向本院提出上訴狀( 須附繕本 )。
                                    法院書記官  王宣雄
中      華      民      國    九十一    年      六      月    三        日
毒品危害防制條例第十條
施用第一級毒品者，處六月以上五年以下有期徒刑。
施用第二級毒品者，處三年以下有期徒刑。
